【裁判字號】    90,易,2781
【裁判日期】    900919
【裁判案由】    竊盜
【裁判全文】
臺灣板橋地方法院刑事判決                          九十年度易字第二七八一號
    公  訴  人  臺灣士林地方法院檢察署檢察官
    被      告  甲○○
右列被告因竊盜案件，經檢察官向台灣士林地方法院聲請簡易處刑（九十年度偵字第
二一五五號），該院刑事庭認不宜以簡易判決處刑，改依通常程序審理並判決管轄錯
誤移送本院，及移送併辦（台灣板橋地方法院檢察署九十年度偵字第四九０五、一一
一五０號、台灣宜蘭地方法院檢察署九十年度偵字第一五四一號），本院判決如左：
    主  文
甲○○意圖為自己不法之所有，以恐嚇使人將本人之物交付，未遂，累犯，處有期徒
刑壹年。扣案鑰匙壹支沒收。
    事  實
一、甲○○有竊盜、違反麻醉藥品管理條例、電信法等前科，於民國（下同）八十九
    年間又因犯竊盜罪，經台灣台東地方法院判處有期徒刑四月十五日，於同年四月
    十四日確定，入監服刑，於八十九年五月二十八日執行完畢，猶不知悔改，意圖
    為自己不法之所有，基於概括之犯意，先於（一）九十年二月六日二十二時三十
    分許，在台北縣三重市○○○路堤防旁，見一未懸掛車牌之自小客車（為邱永福
    所有，原應懸掛ＸＣ─三二一０車牌，因欠稅被扣牌）車門未上鎖，乘人不注意
    之際，徒手進入車內尋得該車鑰匙，竊取該自小客車，得手後供己使用。嗣於九
    十年二月九日十五時三十分許，甲○○駕駛該贓車行經台北市大同區○○○路與
    蘭州街口時為警當場查獲。經送台灣士林地方法院檢查署檢察官訊問後，限制住
    居後釋放。復於（二）九十年二月二十五日十八時三十分許，在台北縣三重市○○○街三十之六號，乘人不注意之際，徒手竊取廖信飛所有車牌ＢＱ─八六四０
    號自小客車一輛（現由廖信飛之妹廖信妗保管使用），得手後供己使用。嗣於九
    十年三月四日十一時五十分，甲○○駕駛該贓車行經台北市○○路與農安街口時
    ，為警查獲，移送台灣板橋地檢署檢察官訊問後諭令限制住居後釋放。又於（三
    ）九十年五月四日凌晨一時許，在台北縣五股鄉○○路十四號前，乘其同事盧而
    澤不注意之際，徒手竊取盧而澤所有之車號Ｈ５─八一六０號自小客車之鑰匙後
    ，竊取該自小客車得逞供己使用。嗣於九十年五月五日三時三十分許，甲○○駕
    駛該竊得之贓車行經（四）九十年六月二十六日十二時許，在台北縣三重市○○
    路一八０號前，見丙○○駕駛車牌ＵＫ─四七六九號自小客車停於該處，未將鑰
    匙取下，乘人不注意之際，徒手竊取該自小客車得逞後供己使用。（五）九十年
    六月二十七日五時許，在台北縣五股鄉○○路十四號對面，見乙○○所有車牌３
    Ｃ─０九三八號自小貨車暫停該處未將鑰匙取下，乘人不注意之際，徒手竊取該
    自小貨車得逞後供己使用。（六）九十年六月二十七日二十時許，在台北縣三重
    市○○○路八十三號前，乘人不注意之際，徒手竊取丁○○所有之ＨＲ─二九六
    八號自小客車得逞，因缺錢花用，意圖為自己不法之所有，以公用電話留言於語
    音信箱向丁○○恐嚇稱需交付新台幣一萬元贖車，否則不還車等語，致丁○○害
    怕其車受損而心生畏懼，俟甲○○再打電話與丁○○約定於九十年六月二十九日
    二十時在三重市○○路○段一０九號前交付贖款，甲○○為便利前往取款，及能
    迅速脫離現場，承上開竊盜之犯意，於同日（六月二十九日）下午三時，在在三
    重市○○○路某處，以其所有之之鑰匙一支，竊取吳峰吉所有之車號ＶＧＶ─一
    ０七號輕機車，得手後作為前往取款之交通工具，經警據報埋伏於上開約定交付
    贖款處，於同日二十一時三十分許，當場查獲前來取款之甲○○，致恐嚇取財未
    得逞，並扣得上開竊得之機車，並依甲○○之供述循線起出ＨＲ─二九六八號自
    小客車及３Ｃ─０九三八號自小貨車各一輛。
二、案經台北市政府警察局大同分局移送台灣士林地方法院檢查署檢察官偵查起訴聲
    請台灣士林地方法院簡易處刑判決，改依通常程序判決管轄錯誤移送本院及台灣
    板橋地方法院檢察署檢察官、宜蘭地方法院檢察署檢察官分別移送併辦。
    理  由
一、訊據被告甲○○對於右開犯行坦承不諱，核與被害人邱永福之弟邱盛玟、廖信飛
    之母廖吳秀瓊、丙○○、乙○○、丁○○、盧而澤於警訊中所述之情節相符，並
    有乙○○、丁○○、廖吳秀瓊、盧而澤所立之贓物保管單四紙、代保管條一紙、
    車籍作業系統─查詢認可資料五紙、車輛竊盜、車牌失竊資料個別查詢報表─查
    詢車輛認可資料一紙及照片四張在卷可稽，及被告所有供竊取上開機車所用之鑰
    匙一支扣案可稽，被告之自白與事實相符，事證明確，被告之犯行，堪以認定，
    應依法論科。
二、核被告甲○○所為，係犯刑法第三百二十條第一項之普通竊盜罪、第三百四十六
    條第三項、第一項之恐嚇取財未遂罪。被告先後多次普通竊盜犯行，時間緊接，
    犯罪構成要件相同，顯係出於概括之犯意而反覆為之，為連續犯，應依刑法第五
    十六條之規定論以普通竊盜一罪，並依法加重其刑。被告所犯之竊盜罪與恐嚇取
    財未遂罪間，有方法結果之牽連關係，應依刑法第五十五條牽連犯之規定，從一
    重之恐嚇取財未遂罪處斷。被告已著手於恐嚇取犯行之實施而不遂，酌按既遂犯
    之刑減輕之。被告前因犯竊盜罪，經台灣台東地方法院判處有期徒刑四月十五日
    ，於八十九年四月十四日確定，入監服刑，於同年五月二十八日執行完畢，有台
    灣高等法院檢察署刑案紀錄簡覆表可參，五年以內再犯本件有期徒刑以上之罪，
    為累犯，應依刑法第四十七條之規定，遞加重其刑，並依先加後減順序為之。爰
    審酌被告前犯竊盜罪執行完畢未逾一年，即又連續再犯，顯見仍未知警惕，對民
    眾財產、安全所生危害程度甚鉅及犯後坦承犯行、態度尚佳等一切情狀，量處如
    主文所示之刑，以示懲儆。扣案之鑰匙一支，係被告所有供竊取上開機車所用之
    物，已據其供明在卷，應依刑法第三十八條第一項第二款之規定，宣告沒收。
據上論斷，應依刑事訴訟法第四百五十二條、第二百九十九條第一項前段，刑法第五
十六條、第三百二十條第一項、第三百四十六條第三項、第一項、第五十五條、第二
十六條前段、第四十七條、第三十八條第一項第二款，罰金罰鍰提高標準條例第一條
前段，判決如主文。
本案經檢察官楊四猛到庭執行職務
中      華      民      國    九十      年      九      月     十九     日
                                  臺灣板橋地方法院刑事第五庭
                                        法  官  林  錫  凱
右正本證明與原本無異
如不服本判決，應於判決送達後十日內，向本院提出上訴狀。
                                        書記官  林  兆  嘉
中      華      民      國    九十      年      九      月     二十     日
附錄本案論罪科刑法條全文
刑法第三百二十條
(普通竊盜罪、竊佔罪)
  意圖為自己或第三人不法之所有，而竊取他人之動產者，為竊盜罪，處五年以下有
  期徒刑、拘役或五百元以下罰金。
  意圖為自己或第三人不法之利益，而竊佔他人之不動產者，依前項之規定處斷。
  前二項之未遂犯罰之。
刑法第三百四十六條
   意圖為自己或第三人不法之所有，以恐嚇使人將本人或第三人之物交付者，處六
   月以上五年以下有期徒刑，得併科一千元以下罰金。
   以前項方法得財產上不法之利益，或使第三人得之者，亦同。
   前二項之未遂犯罰之。


司法院資訊處製作；財團法人民間司法改革基金會備份。
